臺灣高等法院高雄分院刑事判決　　　　100年度上易字第889號
上　訴　人　臺灣高雄地方法院檢察署檢察官
上　訴　人
即　被　告　蘇允吉
上列上訴人因被告竊盜案件，不服臺灣高雄地方法院100 年度易
字第424 號中華民國100年7月29日第一審判決（起訴案號：臺灣
高雄地方法院檢察署100 年度偵字第3967號），提起上訴，本院
判決如下：
     主  文
上訴駁回。
     事  實
一、蘇允吉前因竊盜案件，經原審以98年度簡上字第258 號判決
    判處有期徒刑3 月確定，甫於民國99年1 月1 日執行完畢。
    詎仍不知悔改，於100 年1 月19日14時許，騎乘腳踏車行經
    高雄市三民區○○○街111 號林義信所經營之「騏義家電行
    」前，見林義信所有置於該屋騎樓地之中古小貨車電瓶1 枚
    （價值約新臺幣1,000 元），竟意圖為自己不法之所有，徒
    手竊取之，得手後置於其所騎乘腳踏車之後置物架上，準備
    離去之際，適為自外返家之林義信發現攔查並報警處理。
二、案經林義信訴由高雄市政府警察局三民第一分局移送臺灣高
    雄地方法院檢察署偵查起訴。
     理  由
甲、程序部分：
    本判決以下所引用之傳聞證據，被告及公訴人於本院審理時
    ，均表示沒有意見，且未於言詞辯論終結前聲明異議，本院
    審酌上開傳聞證據作成時，並無不法之情事，認為適當，依
    刑事訴訟法第159 條之5 第2 項規定，自有證據能力，均得
    為證據。
乙、實體部分：
一、訊據被告蘇允吉固坦承於上揭時間，徒手拿林義信至於上揭
    地點之中古小貨車電瓶1 枚，惟矢口否認有何竊盜犯行，辯
    稱：上開電瓶很舊，伊以為係要丟棄的，且伊尚未將該電瓶
    放置在腳踏車後置物架時，就被林義信發現查獲了云云。然
    查：
（一）證人即告訴人林義信於原審審理時具結證稱：被告於上揭
      時、地，徒手竊取伊所有放在上址騎樓地上之價值1,000
      元之中古小貨車電瓶1 枚，得手後置於所騎乘腳踏車之後
      置物架上，準備離去之際，伊正好自外返家發現予以攔查
      報警處理等語（見原審易字卷，頁85～86），核與被告於
      警詢時坦承：伊於100 年1 月19日約14時許騎腳踏車行經
      高雄市三民區○○○街111 號前發現地上有一顆電瓶，伊
      就將該電瓶拿走放在腳踏車後置物架上準備離去時被屋主
      發現並將伊攔下等情節相符（見偵卷，頁3 反面），足認
      告訴人林義信上揭指述情節，與事實相符，自堪認被告於
      上揭時、地，徒手竊取林義信所有之中古小貨車電瓶1 枚
      ，得手後置於其所騎乘腳踏車之後置物架上等事實，應已
      明確。是以被告於原審審理時翻異前詞改稱：未將該電瓶
      置於腳踏車後置物架云云，顯係避重就輕之詞，委無可採
      。
（二）被告另辯稱：上開電瓶很舊，伊以為係要丟棄的云云。經
      查，上開電瓶雖非新品、外觀較舊，固有該電瓶之照片可
      佐（見偵卷，頁14），然林信義將該電瓶與一台電風扇、
      幾箱物品集中擺放在一起乙節，此有現場照片附卷足核（
      見偵卷，頁14），顯見該電瓶非被害人欲丟棄之物，被告
      此部分所辯，應係事後卸責之詞，自非可取。綜上所述，
      本件事證明確，被告之犯行，堪以認定。
二、按竊盜罪之既遂、未遂區別，應以所竊之物，是否已移入自
    己權力支配之下為準（最高法院49年度台上字第939 號判例
    參照）。查被告竊取被害人所有之電瓶，已放置在其所騎乘
    之腳踏車後置物架上，顯已置於自己實力支配之下，其竊盜
    犯行業已既遂，是核被告蘇允吉所為，應係犯刑法第320 條
    第1 項之竊盜既遂罪，公訴意旨認應論以竊盜未遂罪，尚有
    未洽，惟此僅為既遂、未遂之行為階段認定不同，自無庸變
    更起訴法條（最高法院96年度台上字第67 43 號判決、97年
    台上字第202 號判決、98年台上字第3274號判決可資參照）
    。被告有上開事實欄所載之前科及執行紀錄，有臺灣高等法
    院被告前案紀錄表附卷可稽，其受有期徒刑之執行完畢後，
    5 年以內故意再犯本件有期徒刑以上之罪，為累犯，應依刑
    法第47條第1 項規定，加重其刑。
三、原審因而適用刑法第320 條第1 項、第47條第1 項、第41條
    第1 項前段，刑法施行法第1 條之1 規定，並審酌被告所犯
    情節非重，其所竊取物價值約1000元，及其犯罪之動機、手
    段、智識程度等一切情狀，量處拘役30日，並諭知如易科罰
    金，以新臺幣1 千元折算1 日。經核原判決認事用法並無不
    合，量刑亦屬適度被告上訴意旨，否認犯罪，並無足取，公
    訴人上訴意旨，指摘原判決量刑過輕不當，為無理由，應予
    駁回。
據上論斷，應依刑事訴訟法第368條，判決如主文。
本案經檢察官劉宗慶到庭執行職務。
中    華    民    國  100     年    11    月    3     日
                  刑事第七庭    審判長法  官  莊飛宗
                                      法  官  蔡廣昇
                                      法  官  謝宏宗
以上正本證明與原本無異。
本件不得上訴。
中    華    民    國   100    年    11    月    4     日
                                      書記官  蘇恒仁
附錄本判決論罪科刑法條
刑法第320條第1項
意圖為自己或第三人不法之所有，而竊取他人之動產者，為竊盜
罪，處5 年以下有期徒刑、拘役或5 百元以下罰金。